# 未验收的设备可否转固？

提问人：yuanyang75 时间：2018-03-20 11:58:30
公司购买一套设备，由于未验收而未支付尾款，但是已经使用，请问陈老师该套设备可以预转固吗？？对于会计准则——固定资产中提到“预定可使用状态”如何去理解呢？@chenyiwei

回答人：chenyiwei
预定可使用状态的判断，应参照《企业会计准则第 17 号——借款费用》第十三条、第十四条的规定。 如果目前已经投入正常使用，运转正常，开车时间、产量和质量达到设计要求，则一般认为已经达到预定可使用状态。